臺灣臺中地方法院民事判決　九十三年度訴字第二四一二號
　　原　　　告　甲○○
　　　　　　　　　　　　　現居.
　　　　　　　　丙○○
　　被　　　告　乙○○
右當事人間請求損害賠償事件，經本院交通法庭、豐原簡易庭移送前來（九十三年度
交附民字第二０二、二０三號、九十三年度豐調字第九一號），並於中華民國九十三
年十二月二日言詞辯論終結，本院判決如下：
    主      文
被告應依序給付原告甲○○、丙○○各新台幣肆拾肆萬壹仟元、柒拾捌萬玖仟肆佰柒
拾陸元，及均自民國九十三年九月四日起至清償日止按年息百分之五計算之利息。
原告其餘之訴駁回。
訴訟費用由被告負擔百分之二十一，餘由原告甲○○、丙○○依序負擔百分之三十九
、百分之四十。
本判決於原告甲○○、丙○○各提供新台幣壹拾肆萬柒仟元、貳拾陸萬參仟元，為被
告供擔保後，就其等勝訴部分各得假執行。
原告其餘假執行之聲請駁回。
    事實及理由
壹、兩造爭執要旨：
一、原告起訴主張：被告於民國九十三年六月二十三日下午六時五十分許酒醉駕駛車
    號Ｍ六－０四二一號自小客車，沿省道台三線由苗栗縣卓蘭鎮往台中縣東勢鎮方
    向行駛，行經限速六十公里且劃有分向限制線之台中縣東勢鎮○○路往東勢方向
    台三縣一五六點三公里處時，本應依規定速限行車，並不得跨越分向限制線駛入
    來車道內，依當時情況亦無不能注意之情事，竟疏未注意，貿然以八十公里之速
    度超速行駛，且因酒後駕駛操控力不佳，致其於該路段轉彎後失控衝入對向車道
    ，撞擊在對向車道上由原告之女即被害人王美云與訴外人陳禹如共同騎乘之車牌
    號碼ＪＹ六－八六一號重型機車，使其等人車倒地，王美云因之受有頭部外傷致
    顱內出血當場死亡，被告應負侵權行為損害賠償責任。而原告因此次車禍得請求
    被告賠償之費用計有：喪葬費：原告丙○○辦理王美云之喪事，合計支出新台幣
    （下同）十二萬六千一百四十三元喪葬費；扶養費：王美云為七十三年八月十三
    日出生，於九十三年八月十三日滿二十歲，對父母有扶養義務，原告甲○○、丙
    ○○為王美云之父、母，分別為四十四年三月二十一日、五十三年八月二日出生
    ，依平均壽命七十五歲計算，餘命尚有二十六年、三十五年，依綜合所得稅申報
    法定扶養費為每年七萬四千元，二十六年之扶養費為一百九十二萬四千元，三十
    五年之扶養費為二百五十九萬元，惟原告有子女三名，王美云應負擔三分之一，
    各得請求六十四萬一千元、八十六萬三千三百三十三元；慰撫金：王美云為原告
    之掌上明珠，自幼予以扶養長大，即將於成年回報父母養育之恩，豈料竟遭酒醉
    駕車之被告撞死，原告內心之痛苦，非筆墨能形容，各得請求二百萬元慰撫金，
    為此爰依侵權行為之法則提起本訴等語。並聲明：(一)被告應依序給付原告甲○○
    、丙○○各二百六十四萬一千元、二百九十八萬九千四百七十六元及均自起訴狀
    繕本送達翌日即九十三年九月四日起至清償日止，按年息百分之五計算之利息；
    (二)願供擔保，請准宣告假執行。
二、被告則以：原告主張各二百萬元之慰撫金過高等語資為抗辯。並聲明：駁回原告
    之訴及假執行之聲請。
貳、兩造不爭執之事實：
一、被告與原告之女王美云於前揭時、地發生車禍，導致王美云當場死亡。
二、本次車禍係因被告酒醉駕駛自小客車，在限速六十公里且劃有分向限制線之路段
    ，以時速八十公里之速度超速駕駛，且因酒後駕駛操控力不佳，致其於該路段轉
    彎後失控衝入對向車道之過失行為所導致。
三、原告丙○○因本件車禍支出得向被告請求賠償之喪葬費為十二萬六千一百四十三
    元。
四、原告甲○○、丙○○分別為王美云之父、母，於王美云成年後均得受扶養，並各
    得向被告請求六十四萬一千元、八十六萬三千三百三十三元扶養費。
五、原告甲○○為國小畢業，擔任模板工，但工作不固定，名下無不動產，有三名子
    女，與原告丙○○離婚後未再婚。
六、原告丙○○為國中畢業，原本擔任臨時工，但目前無業，名下無不動產。
七、被告為高中畢業，本來受僱修理重機械，每月薪資三萬多元，現已離職，未婚，
    無子女，名下無不動產。
八、原告甲○○、丙○○已分別領取被告投保之汽車第三人責任險理賠金各五十萬元
    及強制險理賠金各七十萬元。
    上述事實，本院採為判決之基礎。
參、兩造主要之爭點：
    原告主張之慰撫金是否過高？
肆、得心證之理由：
一、因故意或過失不法侵害他人權利者，負損害賠償責任；不法侵害他人致死者，對
    於支出醫療及增加生活上需要之費用或殯葬費之人，亦應負損害賠償責任；被害
    人對於第三人負有法定扶養義務者，加害人對於該第三人亦應負損害賠償責任；
    不法侵害他人致死者，被害人之父、母、子、女及配偶，雖非財產上之損害，亦
    得請求賠償相當之金額，民法第一百八十四條第一項前段、第一百九十二第一項
    、第二項、第一百九十四條分別定有明文。
二、本件車禍之發生及王美云之死亡，既係被告之過失行為所致，原告若因之受有損
    害，自得依上開規定請求被告賠償，而除兩造所不爭執之喪葬費、扶養費外，茲
    另就原告請求之慰撫金審究如下：
（一）非財產上損害之慰撫金數額，究竟若干為適當，應斟酌兩造身分、地位、經濟
      狀況、加害程度及其他各種情形，俾為審判之依據（最高法院八十六年度台上
      字第五一一號、第三五三七號判決意旨參照）。
（二）本院審酌王美云係原告之女，在即將成年之際，遭此橫禍死亡，原告精神所受
      痛苦，不言可喻；惟兼衡及兩造前揭身分、地位、經濟狀況等一切情狀，認原
      告請求之慰撫金，尚屬過高，應各核減至一百萬元為適當，原告逾此數額之慰
      撫金請求，尚難採憑。
三、綜前所述，原告甲○○、丙○○因本次車禍得向被告請求賠償之金額，依前開項
    目計算，合計本各為一百六十四萬一千元、一百九十八萬九千四百七十六元。惟
    原告甲○○、丙○○既已分別領取被告投保之汽車第三人責任險理賠金各五十萬
    元及強制險理賠金各七十萬元，各該保險理賠均應視為被告所負損害賠償金額之
    一部分，原告自保險金獲得滿足部分，即不得又對被告再事請求，是在扣除後，
    原告甲○○、丙○○尚得請求之金額應各為四十四萬一千元、七十八萬九千四百
    七十六元。從而原告本於侵權行為之法則提起本訴，就原告可得請求被告給付之
    上開金額及自起訴狀繕本送達翌日即九十三年九月四日起至清償日止按年息百分
    之五計算之利息，為有理由，應予准許，逾此範圍之請求即非正當，亦應予駁回
    。
四、原告陳明願供擔保聲請宣告假執行，就原告勝訴部分，經核無不合，爰分別酌定
    相當之擔保金額准許之，至原告敗訴部分，其假執行之聲請已失所附麗，應併駁
    回之。
五、本件事實已臻明確，兩造其餘攻擊防禦及證據調查，均與本案之判斷不生影響，
    自勿庸一一審酌論列，併此敘明。
據上論結，本件原告之訴為一部有理由，一部無理由，依民事訴訟法第七十九條、第
八十五條第一項但書、第三百九十條第二項，判決如主文。
中　　　華　　　民　　　國　　九十三　　年　　　十二    月　二十三      日
                                        臺灣臺中地方法院民事第二庭
~B法　　　官　劉長宜
右為正本係照原本作成。
如不服本判決，應於判決送達後二十日內，向本院提出上訴狀。
中　　　華　　　民　　　國　　      　　年　　　  　　　月　　　    　　日
~B法院書記官　黃于容
